臺灣臺北地方法院刑事判決　　　　　　　　　　　　九十二年度易字第二四四三號
　　公　訴　人　臺灣臺北地方法院檢察署檢察官
 　 被　　　告　甲○○
　　　　　　　　乙○○
右列被告等因家暴傷害案件，經檢察官提起公訴（九十二年度偵字第二一０九六號）
，本院判決如左：
    主  文
于玉堔共同傷害人之身體，處拘役伍拾日，如易科罰金，以佰元折算壹日。
乙○○共同連續傷害人之身體，處有期徒刑參月，如易科罰金，以佰元折算壹日。
    事  實
一、甲○○與戊○○係夫妻關係，乙○○與甲○○係姊弟關係，甲○○、乙○○及戊○○三人屬家庭暴力防治法第三條第一款、第四款所定之家庭成員。詎甲○○與
    乙○○於民國（下同）九十二年三月二十三日十六時許，在臺北市大安區○○○
    路○段一四六巷二號二樓因故與戊○○發生爭執，竟共同基於傷害之犯意毆打戊○○，甲○○並抓戊○○的頭髮去撞牆，致戊○○受有臉部紅腫一乘一公分、左
    腕背側瘀傷一．五乘０．五公分、右掌背側擦傷０．五乘０．一公分等傷害；另
    乙○○於同年四月二十日十四時許，在上址又因故與戊○○發生爭執，竟承前開
    傷害之概括犯意毆打戊○○，戊○○因而受有下頷瘀青、右上肢瘀青五乘五公分
    、三乘一公分、左上肢紅腫二乘一．五公分、二乘一．五公分、三乘二．五公分
    及左上肢瘀青三乘二公分、三乘二公分等傷害。
二、案經戊○○訴由臺北市政府警察局大安分局報請臺灣臺北地方法院檢察署檢察官
    偵查起訴。
    理  由
一、訊據被告甲○○、乙○○均否認有何傷害犯行，被告甲○○辯稱：我沒打告訴人
    戊○○，也沒拉她的頭去撞牆云云；被告乙○○則辯稱：九十二年三月二十三日
    那次，並不是起因於我與告訴人的口角，我根本沒打她，另同年四月二十日那一
    次，是因為告訴人與其小孩丙○起衝突，我們在做調解，我沒有打她云云（本院
    卷第十五頁參照）。
二、經查：告訴人戊○○於本院審理時證訴：九十二年三月二十三日下午四時許，在
    臺北市大安區○○○路○段一四六巷二號二樓住處，被告乙○○與我因為換門鎖
    的問題發生爭執，她踢我的肚子並推我還一直罵我，而且把我先生即被告甲○○
    從公司叫回來，被告甲○○一回來後什麼都沒說，就在客廳抓我的頭重複撞牆，
    此時乙○○就順便在旁邊動手打我、咬我，我當時很害怕就跑到房間，被告甲○○就衝到房間，把我推倒在床上，與被告乙○○聯手打我的肚子、手，造成我的
    頭部及臉部都有受傷；另外在同年四月二十日下午二時許，同樣在上址，被告乙○○因為聽到我兒子丙○在鬧，就衝到客廳來要把我兒子搶走，我跑到房間，她
    就衝到房間咬我、踢我肚子、推擠我，還把我推倒，並把我兒子搶走等語（本院
    卷第七一頁至七二頁反面參照）。核與證人丁○○於本院審理時證述：九十二年
    三月二十三日下午我在家裡接到告訴人之電話，她哭訴說被她的老公抓頭撞牆，
    連她的小姑也揍她；我接到電話後馬上趕過去，我看到告訴人臉上一塊一塊紅紅
    的，當時我有質問被告甲○○再怎樣也不能這麼打，甲○○沒有說什麼，只是要
    我去問告訴人做了些什麼事；後來我就帶告訴人離開，先打電話給家暴中心，家
    暴中心要我們先去驗傷，當時我就看到告訴人頭上紅紅的，手上有齒印及瘀青的
    痕跡，到了醫院驗傷時，我看到告訴人額頭往上的部分紅紅的，側面頭髮翻開也
    有一粒粒紅紅的，摸起來有點腫，手上也有許多的瘀青等語，情節相符（本院卷
    第七三頁反面至七四頁反面參照）。參以告訴人所提出之台北市立仁愛醫院驗傷
    診斷書二紙（偵卷第十七、十八頁參照），其記載告訴人所受傷害之部位、形狀
    、程度，核與告訴人指訴被告等對其傷害情節及受傷情狀相符，且告訴人於與被
    告等發生衝突當日或隔日，即已赴醫院驗出受有前揭傷害等情，堪認告訴人所受
    傷害係出於被告等毆打所致。被告等所辯要屬卸責之詞，無足採信。本件事證明
    確，被告二人犯行均堪予認定。
二、按家庭暴力者，謂家庭成員間實施身體或精神上不法侵害之行為；又家庭暴力罪
    者，謂家庭成員間故意實施家庭暴力行為而成立其他法律所規定之犯罪，家庭暴
    力防治法第二條第一項、第二項分別定有明文。本件被告甲○○與告訴人係夫妻
    關係，被告乙○○與甲○○係姊弟關係，被告二人及告訴人間具有家庭暴力防治
    法第三條第一款、第四款所定之家庭成員關係，被告二人復對於告訴人實施身體
    上之傷害行為，且構成刑法傷害罪，核屬家庭暴力無訛，合先敘明。核被告二人
    所為，係犯刑法第二百七十七條第一項之傷害罪。被告二人間就九十二年三月二
    十三日之傷害犯行，具有犯意之聯絡及行為之分擔，均為共同正犯。另被告乙○○二次傷害犯行，時間緊接，方法相同，觸犯構成要件相同之罪名，且均係起因
    於家庭間之長期不睦關係，顯係基於概括犯意為之，應依連續犯規定論以情節較
    重之共同傷害罪，並依法加重其刑（檢察官就此認應分論併罰，尚有未洽）。爰
    審酌被告甲○○與告訴人係夫妻關係，被告乙○○係告訴人之小姑，其等間家庭
    關係長期失和，僅因細故即生爭執，被告二人竟將告訴人毆打成傷，及被告二人
    之素行、犯罪手段、告訴人所受傷害，與被告等飾詞卸責之犯後態度等一切情狀
    ，分別量處如主文所示之刑，並均諭知易科罰金之折算標準，以示懲儆。
三、被告甲○○經合法傳喚，無正當理由而不到庭，惟本院認為應科拘役之案件，爰
    依刑事訴訟法第三百零六條規定，不待其陳述逕行判決，並此敘明。
四、另臺灣臺北地方法院檢察署九十三年度偵字第二八七六號移送併辦意旨略以：於
    九十三年一月十五日上午八時許，告訴人戊○○偕同兒子丙○上學途中，行經台
    北縣中和市○○路○段一０五巷時，被告甲○○與乙○○竟基於共同之傷害及妨
    害自由犯意聯絡，先由被告乙○○自後以右手臂將告訴人之脖子勒住，並以左手
    強力控制住告訴人之左臂，致使告訴人無力動彈，而被告甲○○則以徒手毆打告
    訴人之肚子，致告訴人因而跌倒在地，然因丙○受驚嚇而大聲哭泣，引起路人之
    注意，被告乙○○乃鬆開緊勒住告訴人脖子的手，改以雙手將告訴人之雙手反壓
    制在後，待丙○為祖母己○○帶走後，告訴人始掙脫被告乙○○之控制，然被告
    二人又前後制住告訴人，以阻止告訴人之追逐，妨害告訴人權利之行使，而告訴
    人則因而受有右膝擦傷及左膝擦傷等傷害云云。經查：告訴人於九十二年五月四
    日即帶同兒子丙○離家即未再返家（本院卷第七二頁反面、七三頁反面參照），
    且被告等本件傷害犯行係在九十二年三、四月間，而移送併辦意旨所指被告等犯
    行係在九十三年一月間始發現告訴人行縱而臨時起意，且相隔已有八月之久，實
    難認為被告等係基於概括犯意為之，應非連續犯，本院自無從併予審理，應退回
    檢察官另為適法處理，附此敘明。
五、據上論斷，應依刑事訴訟法第二百九十九條第一項前段、第三百零六條，刑法第
    二十八條、第二百七十七條第一項、第五十六條、第四十一條第一項前段，罰金
    罰鍰提高標準條例第一條前段、第二條，判決如主文。
本案經檢察官呂俊儒到庭執行職務
中　　　華　　　民　　　國　　九十三　　年　　　五　　　月　　　十八　　日
                          臺灣臺北地方法院刑事第十五庭
                                          審判長法  官  周祖民
                                                法  官  黃雅君
                                                法  官  薛中興
右正本證明與原本無異。
如不服本判決，應於判決送達後十日內，向本院提出上訴狀。
                                                書記官  王黎輝
中　　　華　　　民　　　國　　九十三　　年　　　五　　　月　　　十八　　日
所犯法條：
中華民國刑法第二百七十七條
(普通傷害罪)
傷害人之身體或健康者，處三年以下有期徒刑、拘役或一千元以下罰金。
犯前項之罪因而致人於死者，處無期徒刑或七年以上有期徒刑；致重傷者，處三年以
上十年以下有期徒刑。
